【裁判字號】    89,交易,98
【裁判日期】    890629
【裁判案由】    過失傷害
【裁判全文】
臺灣雲林地方法院刑事判決                          八十九年度交易字第九八號
    公  訴  人  臺灣雲林地方法院檢察署檢察官
    被      告  甲○○
右列被告因過失傷害案件，經檢察官提起公訴（八十八年度偵字第五五一八號），本
院判決如左：
    主      文
甲○○因過失傷害人，處拘役伍拾日，如易科罰金，以參佰元折算壹日。
    事      實
一、甲○○於民國八十八年六月六日下午二時許，駕駛車號ＳＦ─三九○二號自小客
    車，沿雲林縣古坑鄉○○村○○路由斗南往古坑方向行駛，原應注意汽車在同一
    車道行駛時，除擬超越前車外，後車與前車之間應保持隨時可以煞停之距離及應
    注意車前狀況，並隨時採取必要之安全措施，以保行車安全，而當時又無不能注
    意之情形，竟疏於注意車前狀況及隨時採取必要之安全措施，不慎自後撞及由乙
    ○○所騎乘之機車，使其人車倒地受有左肘裂傷、左下腹裂傷、右下肢巨大撕裂
    傷、左下肢巨大撕裂傷併有帶斷裂等傷害。
二、案經告訴人乙○○訴由雲林縣警察局斗南分局移送臺灣雲林地方法院檢察署檢察
    官偵查起訴。
    理      由
一、訊之被告甲○○固不否認其於右揭時地見告訴人乙○○人車倒地受傷，且其曾將
    告訴人送醫包紮等情屬實，惟矢口否認有公訴人指訴之過失傷害犯行，辯稱：伊
    當時開車跟在告訴人機車後面，遠遠就看見告訴人之機車好像要迴轉，係告訴人
    迴車時自己重心不穩跌倒，伊車並未撞到告訴人云云。惟查，告訴人騎乘機車為
    被告車輛由後撞及因而倒地一節，業據告訴人指述在卷；又告訴人為被告撞及人
    車因而倒地，受有左肘裂傷、左下腹裂傷、右下肢巨大撕裂傷、左下肢巨大撕裂
    傷併有帶斷裂等傷害，並有診斷證明書一紙在卷可稽。而觀諸告訴人前揭傷勢
    ，其身體左側部位受創最為嚴重，可知本件車禍發生時告訴人人車係往左邊偏滑
    跌倒至明，因之本件車禍傷害苟如被告所言係告訴人騎乘機車欲迴轉時自己不慎
    跌倒所致，則依告訴人上開受創部位觀之，亦應係告訴人欲往左後方迴轉之際跌
    倒，方有可能致左肘、左下腹、左下肢等部位嚴重受傷，承前所述，告訴人既係
    跨坐機車並欲向左後方迴轉時不慎人車倒地，則告訴人身體右側肢體部位，應係
    在傾倒機車之右上方，衡諸常情，告訴人身體右側部位應不致受傷，然告訴人其
    右下肢仍受有巨大撕裂傷一節，亦據於前揭診斷證書內明載，告訴人身體左、右
    側部位既因車禍均有受創，足徵告訴人身體所受傷害絕非單純騎乘機車欲向左迴
    轉不慎跌倒有以致之，至為灼然。再者，機車直行若有外力突然由後撞擊，因重
    心不穩，車身極易左右擺晃，此際為圖撐穩車體，基於本能騎士常會以腳支撐地
    面，以免摔倒，此為眾所週知之事實，由告訴人之左、右下肢均受有巨大撕裂傷
    觀之，告訴人於其所騎乘之機車倒地前，應曾試圖以腳支撐地面力求穩定車身至
    灼，告訴人之機車何以突然左右搖擺，致需以腳支撐，應係其所騎乘之機車為人
    由後追撞所致；另參以被告於警訊時亦供稱：「‧‧‧，當時我駕駛ＳＦ─三九
    ○二號到前述地點時，乙○○騎無牌照機車從我右側超車，乙○○騎該機車當時
    正要迴轉，我的車正好到達，他一害怕就自己摔倒才會受傷。」等語，及被告於
    車禍發生後曾將告訴人急速送醫等情，足徵告訴人指稱其機車為被告由後撞及一
    節，應非虛妄，堪可採信。從而，被告辯稱告訴人受傷係其自己騎乘機車跌倒所
    致云云，顯與實情有出，不足憑採。
二、按汽車在同一車道行駛時，除擬超越前車外，後車與前車之間應保持隨時可以煞
    停之距離，再汽車行駛時，駕駛人應注意車前狀況，並隨時採取必要之安全措施
    ，道路交通安全規則第九十四條第一項、第三項定有明文。此為一般之交通常識
    ，當為被告駕駛汽車所應注意遵守之事項。查，本件車禍發生時為日間（約下午
    二時），並無不能注意之情事，詎被告竟疏未注意車前狀況及依前揭規定與前車
    保持安全可停煞之距離，貿然貼近告訴人之機車行駛，以致停煞不及撞及告訴人
    機車，肇致本件車禍，自應負過失責任。而告訴人確因本件車禍受傷，已詳述如
    前，則被告之過失行為與告訴人之體傷間，顯有相當因果關係，是被告過失犯行
    堪以認定。
三、核被告甲○○所為，係犯刑法第二百八十四第一項前段之罪。爰審酌被告曾有竊
    盜前科素行不良，犯後猶飾詞卸責，態度非佳，惟念其肇事後立即下車救護被害
    人等一切情狀，從輕量處如主文所示之刑，並諭知易科罰金之折算標準。
據上論斷，應依刑事訴訟法第二百九十九條第一項前段，刑法第二百八十四條第一項
前段、第四十一條，罰金罰鍰提高標準條例第一條前段、第二條，判決如主文。
本案經檢察官林伯宇到庭執行職務
中      華      民      國    八十九    年      六      月    二十九    日
                                  臺灣雲林地方法院刑事第二庭
                                      法  官
右正本證明與原本無異。
如不服本判決，應於判決送達後十日內，向本院提出上訴狀。（須附繕本）
                                      書記官
中      華      民      國    八十九    年      六      月    □□□    日


司法院資訊處製作；財團法人民間司法改革基金會備份。
